# 稀释每股收益的计算（请教陈版）

提问人：云雾移睛 时间：2016-11-23 20:18:14
企业会计准则案例讲解 2016 版本p267例35-1 已知 2014 年归属于母公司普通股东的利润为 1190 万元，期初流通在外的普通股股数为100 万股，本年发行每 10 份可转换为 3 股普通股的可转换债券 100 万份，面值 1000 万元，利率为5%， 2014 年 7 月 1 日，共有 50 万股可转换债券转换为普通股。求该年基本每股收益和稀释的每股收益。 本年可转换债券转换股数=15万股 当年发行在外普通股的加权平均数=100+15* 6/12=107.5万股 基本的每股收益=1190/107.5=11.07元 用于计算每股收益的普通股股数=107.15+15=122.5万股 调增的净利润=1190+1000*.05=1240万元 稀释的每股收益=1240/122.5=10.12元 疑问 1 ：稀释每股收益的分母股数的计算怎么理解？
（怎么没有考虑转股之前进行加权股数计算的影响） 疑问 2 ：稀释每股收益的分子怎么把所有债券的利息都给考虑呢？能否把稀释每股收益的计算详细讲解一下呢？

回答人：chenyiwei
不清楚这样写的原因，请向这本书的编写者咨询。这本书并不是财政部会计司编写组编写的具有权威性的《企业会计准则讲解》，只是其编著者个人对准则的理解和解读。